【裁判字號】    97,易,342
【裁判日期】    971105
【裁判案由】    竊盜
【裁判全文】
臺灣宜蘭地方法院刑事判決               97年度易字第342號
公  訴  人  臺灣宜蘭地方法院檢察署檢察官
被      告  己○○
上列被告因竊盜案件，經檢察官提起公訴（97年度偵字第1630號）
，本院判決如下：
    主  文
己○○犯附表編號一、五、六所示之竊盜罪，均為累犯，各處如
附表編號一、五、六宣告刑欄所示之有期徒刑；又犯附表編號二
、三所示之夜間侵入住宅竊盜罪，均為累犯，各處如附表編號二
、三宣告刑欄所示之有期徒刑；又犯附表編號四之踰越門扇夜間
侵入住宅竊盜罪，累犯，處附表編號四宣告刑欄所示之有期徒刑
。應執行有期徒刑壹年拾月。
    事  實
一、己○○前因竊盜案件，經本院於民國90年4月7日，以90年度
    易字第42號刑事判決判處有期徒刑8月確定；另因搶奪、竊
    盜案件，經本院於90年10月12日，以90年度訴字第222號刑
    事判決各判處有期徒刑9月、4月，定應執行刑有期徒刑1年
    確定；再因竊盜案件，經臺灣高等法院於90年12月25日，以
    90年度上易字第3985號刑事判決判處有期徒刑1年6月確定。
    上開有期徒刑8月、1年、1年6月接續執行後，於94年11月4
    日假釋出監，於95年8月21日假釋期滿，以已執行論。
二、詎己○○猶不知悔改，竟先後基於意圖為自己不法所有之犯
    意，而於附表所示之時間、地點，竊取附表所示被害人之財
    物得逞。嗣被告因另涉犯竊盜案件於警員訊問過程中，主動
    自首附表所示竊案。
三、案經宜蘭縣政府警察局宜蘭分局報請臺灣宜蘭地方法院檢察
    署檢察官偵查起訴。
    理  由
一、訊據被告己○○於本院審理中，對於附表所示竊盜犯行均坦
    承不諱，核與被害人戊○○（參見警卷第6、7頁97年4月2日
    警訊筆錄）、丙○○（參見警卷第14、15頁97年3月24日警
    訊筆錄）、丁○○（參見警卷第12、13頁97年3月24日警訊
    筆錄）、庚○○（參見警卷第4、5頁97年3月24日警訊筆錄
    ）、乙○○（參見警卷第8、9頁97年3月24日警訊筆錄）、
    甲○○（參見警卷第10、11頁97年3月24日警訊筆錄）於警
    訊中指述失竊情節相符，復有現場照片15幀附卷可證（警卷
    第16至23頁）。綜上所述，本件事證明確，被告關於附表所
    示竊盜犯行堪以認定，應依法論科。
二、核被告關於附表編號一、五、六所為，均係犯刑法第320條
    第1項竊盜罪；關於附表編號二、三所為，均係犯刑法第321
    條第1項第1款夜間侵入住宅竊盜罪；關於附表編號四所為，
    係犯刑法第321條第1項第1款、第2款踰越門扇夜間侵入住宅
    竊盜罪。被告所犯上開6罪，犯意各別，行為互殊，應予分
    論併罰。被告關於附表所示竊盜犯行，係其另涉竊盜案件為
    警員於訊問過程中，主動自首附表所示竊案，依刑法第62條
    前段減輕其刑。查被告前因竊盜案件，經本院以90年度易字
    第42號刑事判決判處有期徒刑8月確定，另因搶奪、竊盜案
    件，經本院以90年度訴字第222號刑事判決各判處有期徒刑9
    月、4月，定應執行刑有期徒刑1年確定，再因竊盜案件，經
    臺灣高等法院以90年度上易字第3985號刑事判決判處有期徒
    刑1年6月確定，上開有期徒刑8月、1年、1年6月接續執行後
    ，於94年11月4日假釋出監，於95年8月21日假釋期滿，有卷
    附臺灣高等法院被告前案紀錄表可按，其受有期徒刑之執行
    完畢，5年內再犯法定刑有期徒刑以上之上開6罪，為累犯，
    均依法加重其刑，又被告所犯上開竊盜罪6罪，同時有加重
    減輕事由，依刑法第71條第1項規定先加後減之。爰審酌被
    告正值壯年，不思以正途賺取報酬，竟多次竊取他人財物，
    依其犯罪之動機、目的、手段、被害人所受之損害，及被告
    犯罪後坦承犯行、態度良好等一切情狀，就被告所犯上開6
    罪，分別量處如主文所示之刑，並定其應執行刑，以示懲儆
    。
據上論斷，應依刑事訴訟法第299條第1項前段，刑法第320條第
1項、第321條第1項第1款、第2款、第62條前段、第47條第1項、
第51條第5款，刑法施行法第1條之1第1項、第2項前段，判決如
主文。
本案經檢察官郭欣怡到庭執行職務
中    華    民    國    97    年    11    月    5     日
                  刑事第四庭法  官  辜漢忠
以上正本證明與原本無異。
如不服本判決應於收受本判決後10日內向本院提出上訴書狀，並
應敘述具體理由。若未敘述理由者，應於上訴期間屆滿後20日內
向本院補提理由書狀(均須按他造當事人之人數附繕本)。
                            書記官  許麗汝
中    華    民    國    97    年    11    月    6     日
附表
┌──┬────┬─────┬───┬──────┬─────┬────┬──────┐
│編號│犯罪時間│ 犯罪地點 │被害人│ 犯罪方式   │ 竊得財物 │所犯法條│  宣告刑    │
├──┼────┼─────┼───┼──────┼─────┼────┼──────┤
│一  │97年1月 │宜蘭縣羅東│戊○○│被告進入被害│現金新台幣│刑法第  │有期徒刑肆月│
│    │18日凌晨│鎮○○路  │      │人開設之早餐│（下同）2 │320條第1│            │
│    │某時許  │221號早餐 │      │店內徒手竊取│千餘元    │項      │            │
│    │        │店        │      │被害人財物  │          │        │            │
├──┼────┼─────┼───┼──────┼─────┼────┼──────┤
│二  │97年1月 │宜蘭縣冬山│丙○○│被告自被害人│現金1千餘 │刑法第  │有期徒刑陸月│
│    │29日凌晨│鄉○○路7 │      │住處後門進入│元、行動電│321條第1│            │
│    │4時許   │巷7號     │      │徒手竊取被害│話1具、支 │項第1款 │            │
│    │        │          │      │人財物      │票本1本   │        │            │
├──┼────┼─────┼───┼──────┼─────┼────┼──────┤
│三  │97年1月 │宜蘭縣冬山│丁○○│被告自被害人│金牌1面、 │刑法第  │有期徒刑陸月│
│    │31日凌晨│鄉○○路15│      │住處大門進入│數目不詳之│321條第1│            │
│    │某時    │號        │      │徒手竊取被害│零錢      │項第1款 │            │
│    │        │          │      │人財物      │          │        │            │
├──┼────┼─────┼───┼──────┼─────┼────┼──────┤
│四  │97年1月 │宜蘭縣羅東│庚○○│被告自被害人│現金4百餘 │刑法第  │有期徒刑陸月│
│    │31日凌晨│鎮○○路57│      │住處大門上方│元        │321條第1│            │
│    │3時許   │號        │      │氣窗爬入，徒│          │項第1款 │            │
│    │        │          │      │手竊取被害人│          │、第2款 │            │
│    │        │          │      │財物        │          │        │            │
├──┼────┼─────┼───┼──────┼─────┼────┼──────┤
│五  │97年1月 │宜蘭縣羅東│乙○○│被告自被害人│金飾、現金│刑法第  │有期徒刑肆月│
│    │底某日中│鎮○○街  │      │住處大門進入│12,000元  │320條第1│            │
│    │午      │136號     │      │徒手竊取被害│          │項      │            │
│    │        │          │      │人財物      │          │        │            │
├──┼────┼─────┼───┼──────┼─────┼────┼──────┤
│六  │97年2月9│宜蘭縣冬山│甲○○│被告自被害人│皮包1只（ │刑法第  │有期徒刑肆月│
│    │日白天某│鄉○○路5 │      │住處大門進入│內有現金  │320條第1│            │
│    │時      │段376號   │      │徒手竊取被害│400元、身 │項      │            │
│    │        │          │      │人財物      │分證）    │        │            │
└──┴────┴─────┴───┴──────┴─────┴────┴──────┘
附錄本案論罪科刑法條
刑法第320條第1項
意圖為自己或第三人不法之所有，而竊取他人之動產者，為竊盜
 罪，處5年以下有期徒刑、拘役或5百元以下罰金。
刑法第321條第1項第1款、第2款
犯竊盜罪而有下列情形之一者，處六月以上、五年以下有期徒刑
：
一、於夜間侵入住宅或有人居住之建築物、船艦或隱匿其內而犯
    之者。
二、毀越門扇、牆垣或其他安全設備而犯之者。


司法院資訊處製作；財團法人民間司法改革基金會備份。
